【裁判字號】    92,上訴,69
【裁判日期】    920218
【裁判案由】    偽造文書等
【裁判全文】
臺灣高等法院高雄分院刑事判決          九十二年度上訴字第六九號
    上  訴  人  台灣高雄地方法院檢察署檢察官
    被      告  甲○○  男( .
右上訴人因被告偽造文書等案件，不服臺灣高雄地方法院九十一年度訴緝字第一七四
號中華民國九十一年十一月五日第一審判決（起訴案號：臺灣高雄地方法院檢察署九
十年度偵字第一八八八二、二二六六三號），提起上訴，本院判決如左：
      主      文
原判決撤銷。
甲○○公訴不受理。
      理      由
一、公訴意旨略以：鄭正山（因未到案原審另行審結）與綽號「阿飛」之不詳姓名之
    成年男子，共同基於詐欺及行使偽造文書之不法犯意，由綽號「阿飛」之不詳姓
    名之成年男子在不詳地點偽造附表慶豐商業銀行等銀行及其他不詳銀行所發行之
    信用卡，再由被告鄭正山負責招攬被告甲○○、許世國、劉金豪、吳哲均、高明
    洲及陳建中等人（其餘之人均業經本院判刑，現上訴最高法院中）持上開偽卡至
    韓國盜刷，以招待免費至韓國旅遊外及另可取得持偽卡刷卡金額百分之十五之紅
    利佣金為誘因，被告甲○○、許世國、劉金豪、吳哲均、高明洲及陳建中即加入
    鄭正山之上開詐欺及行使偽造文書之不法概括犯意而共組盜刷集團，該七人於民
    國（下同）九十年四月二十日在桃園中正國際機場搭乘泰航班機前往韓國漢城盜
    刷，然後再將所刷得之貨物帶回台灣轉售。當日在桃園中正國際機場出境廳，鄭
    正山即將所偽造之慶豐商業銀行等銀行及其他不詳銀行所發行之信用卡共計一百
    張，交予被告甲○○、許世國、劉金豪、吳哲均、高明洲及陳建中等人攜至韓國
    ，其等並於九十年四月二十一日、二十二日持偽卡分別至漢城各大百貨公司，連
    續以「張志仁」、「ＣＨＡＮＧ」、「張秋賢」、「林博洋」等姓名偽簽刷卡購
    物，足以生損害於「張志仁」、「ＣＨＡＮＧ」、「張秋賢」及發卡銀行。嗣於
    九十年四月二十二日為韓國警方發現當場逮捕，並在其七人身上查扣偽造信用卡
    共計七十七張（起訴書附表所列，係國內銀行之信用卡部分）及在飯店內起獲所
    刷得之貨物，被告甲○○、鄭正山、許世國、劉金豪、吳哲均、高明洲及陳建中
    等七人經韓國法院審理後，均經判處有徒刑十月，緩刑二年確定，並於同年十月
    十一日遭韓國驅逐出境，於同日入境高雄小港國際機場時經航空警察局高雄分局
    拘提到案，因認被告甲○○與其餘共犯均涉有刑法第二百十六條、第二百十條之
    行使偽造私文書罪及第三百三十九條第一項之詐欺取財罪嫌。
二、按已經提起公訴之案件，在同一法院重行起訴者，應諭知不受理之判決，刑事訴
    訟法第三百零三條第二款定有明文。再按犯罪之行為或結果，有一在中華民國領
    域內者，為在中華民國領域內犯罪，刑法第四條亦有明文規定。又所謂犯罪結果
    ，係指犯罪行為所導致之法益侵害狀態或所引起之外界影響而言，此有最高法院
    八十九年度台上字第七０七四號刑事判決要旨可稽。本件被告甲○○所持偽造之
    信用卡其發卡銀行皆為國內銀行，卡號使用人為國內民眾，被偽造之國內銀行及
    卡號使用人國內民眾，均為被害人，被告之犯罪結果使我國之發卡銀行及卡號使
    用人國內民眾受害，除韓國外，我國也屬被告犯罪行為所導致之法益侵害狀態或
    所引起之外界影響地，故我國仍屬犯罪結果地，依前述刑法第四條規定及最高法
    院判決要旨，本件仍屬在中國領域內犯罪，同一行為雖經韓國確定裁判，仍得依
    法訴究。
三、經查本案被告甲○○與鄭正山、許世國、劉金豪、吳哲均、高明洲、陳建中及綽
    號「阿飛」者等人，係於九十年四月二十日，共同前往韓國，於同年月二十一日
    、二十二日在韓國漢城數家百貨公司盜刷信用卡購物（如附表二），於同年四月
    二十二日為韓國警方查獲。然查被告甲○○另與盧正威、吳靜馳共三人，基於概
    括之犯意，自八十九年六月二十八日起，至九十年一月十五日止，持偽造之華僑
    商業銀行等多家金融機關之信用卡，偽簽卡號使用人姓名，在台北市等地之多家
    商家盜刷購物，金額共計新台幣一百零七萬一千零六十七元，渠三人並將偽簽信
    用卡所購得之物，在跳蚤市場雜誌上刊登廣告，賣與收購該等物品之人，為警循
    線查獲，該案與本案犯罪手法相同，且時間緊接，顯係基於概括之犯意，而有連
    續犯之裁判上一罪關係，該案業經臺灣臺北地方法院檢察署於九十年三月十六日
    以九十年偵字第二三五一號提起公訴，並經臺灣臺北地方法院以九十年訴字第三
    六五號分別於九十一年三月二十一日判處共犯盧正威有期徒刑二年十月，同年五
    月三十日判處被告甲○○有期徒刑二年六月，現均上訴臺灣高等法院審理中，此
    經被告甲○○供承在卷，並有臺灣高等法院被告全國前案紀錄表及共犯盧正威之
    臺灣臺北地方法院九十年度訴字第三六五號判決附卷可考，乃本案於該案在九十
    年三月十六日經臺灣臺北地方法院檢察署檢察官提起公訴後，始因被告甲○○等
    為韓國法院判刑確定被驅逐出境返台，再由臺灣高雄地方法院檢察署檢察官於九
    十年十二月十二日以九十年度偵字第一八八八二號重行起訴，揆諸前揭說明，自
    應諭知不受理之判決，乃原審未察，竟以被告甲○○係在中華民國領域外犯非屬
    刑法第五條、第六條所列之罪，其所犯之刑法第二百十條、第三百三十九條第一
    項之罪，又非最輕本刑為三年以上有期徒刑之罪，而為實體之判決，諭知被告無
    罪，顯有未洽，檢察官上訴以被告甲○○至韓國盜刷信用卡之行為，其受害人仍
    是國內銀行，亦應認在中華民國領域內犯罪，而指摘原判決諭知被告甲○○無罪
    ，非無理由，且原審亦有未及察明被告另有連續犯案已被起訴之可議，自應由本
    院將原判決撤銷，諭知被告甲○○不受理，以符法制。
據上論斷，應依刑事訴訟法第三百六十九條第一項前段、第三百六十四條、第三百零
三條第二款，判決如主文。
本案經檢察官陳新慶到庭執行職務。
中    華    民    國     九十二     年       二       月      十八      日
             臺灣高等法院高雄分院刑事第四庭
                                  審判長法官  蕭權閔
                                        法官  李嘉興
                                        法官  陳吉雄
右正本證明與原本無異。
如不服本判決應於收受本判決後十日內向本院提出上訴書狀，其未述上訴理由者，
並得於提起上訴後十日內向本院補提理由書狀（均須按他造當事人之人數附繕本)「
切勿逕送上級法院」。
                                      書記官  黎  珍
中    華    民    國     九十二     年       二       月      十九      日
                                                                      ＡＱ


司法院資訊處製作；財團法人民間司法改革基金會備份。
